臺灣高等法院民事判決
109年度上字第1604號
上  訴  人  李崇銘  
            盧育萍  



上  一  人                        
訴訟代理人  郭緯中律師
            古健琳律師
被 上訴 人  黃恩玉  


上列當事人間請求損害賠償事件，上訴人對於中華民國109年10
月23日臺灣臺北地方法院109年度訴字第3162號第一審判決提起
上訴，本院於111年3月15日言詞辯論終結，判決如下：
    主      文
原判決關於命上訴人給付以紐西蘭幣玖仟元計算之利息部分，及
該部分假執行之宣告，暨除確定部分外之訴訟費用裁判，均廢棄
。
上開廢棄部分，被上訴人在第一審之訴及假執行之聲請均駁回。
其餘上訴駁回。
第一審除確定部分外及第二審訴訟費用，由被上訴人負擔百分之
一，餘由上訴人負擔。
    事實及理由
壹、程序方面
上訴人李崇銘經合法通知未於言詞辯論期日到場，核無民事訴
  訟法第386條所列各款情形，爰依被上訴人之聲請，由其一造
  辯論而為判決。
被上訴人在本院追加民法第185條為訴訟標的，所主張之事實，
  與原訴基礎事實同一，依民事訴訟法第446條第1項、第255條
  第1項第2款規定，應予准許。
貳、實體方面
被上訴人主張：上訴人經營紐西蘭Virginia International Ed
  ucation（下稱VlE公司），上訴人李崇銘於民國105年10月間
  帶上訴人盧育萍至伊高雄市住處鼓吹伊在紐西蘭投資，VIE公
  司發邀請卡讓伊辦簽證於106年1、2月至紐西蘭期間，上訴人
  帶伊在紐西蘭澳盛銀行開立網路帳號00-0000-0000000-00帳戶
  （下稱被上訴人帳戶），並指導伊匯款至該帳戶。後來伊認為
  上訴人所介紹之投資均不適合，李崇銘於106年4、5月間向伊
  表示其與盧育萍決定以借款方式處理，請伊將紐西蘭幣［以下
  同（除註明其他幣別外）］20萬元（下稱系爭款項）借他們2年
  ，由他們自己運用，伊同意後，李崇銘於106年6月30日寄送原
  證3紐西蘭投資合議書及原證4紐西蘭投資合議書（行政費提撥
  ）（下合稱系爭契約）給伊，約定借款20萬元，期滿後返還予
  伊，且每年支付7.5%之行政營收，2年共計15%，並每半年支付
  1次，另約定伊為履行系爭契約衍生相關雜費，伊共可領取600
  0元作為行政費用。伊簽名回覆後，李崇銘於106年7月3日通知
  伊將系爭款項匯至訴外人李佳蓉紐西蘭澳盛銀行網路帳號00-0
  000-0000000-00帳戶（下稱系爭帳戶）內，伊於106年7月3至5
  日陸續將20萬元匯至系爭帳戶，李崇銘並開立收款證明（下稱
  系爭收款證明）。嗣上訴人以VlE公司、MISS YU PIMG LU（即
  盧育萍）名義將第1至6季之行政營收及行政費分別於106年10
  月12日、107年4月16日、107年10月26日各匯款9000元予伊。
  系爭契約108年3月31日到期後，因伊無續約意願而通知上訴人
  終止系爭契約，並限期催告上訴人給付第7、8季行政營收7500
  元及行政費1500元計9000元，及本金20萬元，共計20萬9000元
  ，未獲置理。爰依系爭契約第4條、民法第474條、第477條、
  第478條、第184條，求為命上訴人給付20萬9000元，及自起訴
  狀繕本送達翌日起至清償日止，按週年率利5%計算之利息，併
  願供擔保，請准宣告假執行（原審判決就上開部分為上訴人敗
  訴之判決，其提起上訴。其餘未繫屬本院部分，不予贅述）。
  被上訴人於本院追加民法第185條為訴訟標的。
李崇銘則以：VIE公司負責人為盧育萍，伊自105至107年為其員
  工，聽從盧育萍之指示行事。伊與被上訴人未成立契約關係，
  被上訴人是與盧育萍成立契約，而將系爭款項匯入盧育萍指定
  之系爭帳戶，由盧育萍使用，嗣後盧育萍依約將行政費用匯予
  被上訴人，伊僅為介紹人。系爭契約之內容由伊與盧育萍討論
  後形成，由伊繕打，盧育萍要伊在系爭契約簽名給被上訴人，
  並告知伊她收到系爭款項之後，會再跟被上訴人重新簽訂正式
  合約及收款證明。盧育萍要求伊指示被上訴人將系爭款項匯入
  系爭帳戶，被上訴人將系爭款項匯入系爭帳戶後，盧育萍告知
  伊其已收到系爭款項，希望伊趕快讓被上訴人知道安心，但因
  其在外無法親簽，而要伊代簽系爭收款證明。伊實際上未收到
  系爭款項，盧育萍亦未將系爭款項交付予伊。後來伊向盧育萍
  多次提及簽訂正式合約乙事，但盧育萍說就順順支付行政費用
  就好，而沒有再重新簽訂契約，伊也相信盧育萍的話，沒有再
  多想這件事等語，資為抗辯。上訴聲明：㈠原判決命李崇銘給
  付部分廢棄；㈡上廢棄部分，被上訴人在第一審之訴及假執行
  之聲請均駁回。　　
盧育萍則以：伊就系爭契約之簽署，事先並不知情。系爭契約
  係由李崇銘擬定各該條款，由被上訴人與李崇銘所簽署，嗣又
  由李崇銘簽署收款證明予被上訴人，與伊無關。縱事後伊分別
  以VIE公司、MISS YU PIMG LU (即盧育萍）名義匯款予被上訴
  人，作為系爭契約所載第1至6季之行政費及行政營收，然伊僅
  係基於幫忙、協助之立場為李崇銘處理帳務事宜，難逕推認伊
  與被上訴人間存有消費借貸之合意。伊非系爭契約之當事人，
  被上訴人依系爭契約及消費借貸法律關係，請求伊返還系爭款
  項，自無理由。被上訴人依系爭契約僅得請求李崇銘返還之。
  伊既未有與被上訴人簽署系爭契約之洽談過程，亦未簽署系爭
  契約，自難認有對被上訴人實施欺罔行為而應負侵權行為之損
  害賠償責任等語，資為抗辯。並上訴聲明：㈠原判決命盧育萍
  給付部分廢棄；㈡上廢棄部分，被上訴人在第一審之訴及假執
  行之聲請均駁回。
被上訴人原欲至紐西蘭投資，李崇銘及盧育萍於106年1、2月被
  上訴人到紐西蘭時帶被上訴人至銀行開立被上訴人帳戶，被上
  訴人同年2月回臺匯款10萬元至該帳戶。李崇銘與被上訴人於1
  06年5月22日簽立系爭契約，約定期限自106年4月1日起至108
  年3月31日止。被上訴人於106年5月25日匯款11萬元至被上訴
  人帳戶。被上訴人自106年7月3至5日計匯款20萬元至系爭帳戶
  ，系爭帳戶為盧育萍管理使用。盧育萍為VlE公司負責人，以V
  lE公司、MISS YU PIMG LU（即盧育萍）名義分別於106年10月
  12日、107年4月16日、107年10月26日各匯款9000元予被上訴
  人，作為系爭契約所載第1至6季之行政費及行政營收。被上訴
  人於108年3月31日到期後，通知盧育萍終止契約，要求盧育萍
  給付第7、8季行政營收及行政費9000元，及返還本金紐幣20萬
  元，嗣後於108年4月8日通知李崇銘限期款匯款之事實，為兩
  造所不爭執（見本院卷第374至375頁），堪信為真實。
被上訴人請求上訴人給付20萬9000元本息，為上訴人以上開情
  詞所拒。茲就爭點分述如下：
㈠兩造間就系爭款項有消費借貸關係存在。
1.兩造就系爭款項有借貸之合意。
  ⑴系爭契約之性質為消費借貸契約。
    ①按解釋意思表示，應探求當事人之真意，不得拘泥於所用
      之辭句，民法第98條定有明文。亦即解釋當事人所立書據
      之真意，以當時之事實及其他一切證據資料為其判斷之標
      準，不能拘泥字面或截取書據中一二語，任意推解致失真
      意。
    ②系爭契約之名稱雖記載為「紐西蘭投資合議書」、「紐西
      蘭投資合議書(行政費提撥)」，雖有使用「投資」之詞，
      惟未記載投資之具體內容，而約定期滿會將系爭款項20萬
      元返還予被上訴人，且每年支付7.5%之行政營收，2年共
      計15%，每半年支付1次，另3%即6000元如期行政費提撥給
      被上訴人（見高雄地院卷第23、25頁）。系爭契約既約定
      不論投資結果，被上訴人均可於期滿足額取回系爭款項觀
      之，核與借貸契約乃約定返還種類、品質、數量相同之物
      之契約（民法第474條第1項)內容相符，應認系爭契約之
      性質係消費借貸契約，由被上訴人借款20萬元，期限2年
      ，每半年獲得9000元利息（名為行政費用及行政提撥），
      2年共計18%（計算式：15%+3%=18%）即3萬6000元（計算
      式：200,000×18%=36,000）。　     
  ⑵李崇銘與盧育萍共同向被上訴人借款。
  　①被上訴人主張其本係欲至紐西蘭投資，由VIE公司發邀請卡
      予伊辦簽證至紐西蘭，被上訴人在紐西蘭期間由李崇銘及
      盧育萍帶其至銀行開立帳戶，被上訴人回臺後匯款至該帳
      戶，此為兩造所不爭執（見本院卷第253頁）。嗣後因被
      上訴人認為沒有適合的投資標的故不投資，而改為借款；
      至被上訴人將款項借予何人，被上訴人主張是「李崇銘與
      盧育萍共同」向其借用系爭款項，李崇銘抗辯是「盧育萍
      」向被上訴人借款，盧育萍則抗辯是「李崇銘」向被上訴
      人借款。兩造3人所主張之借款人均屬上訴人，僅有係其
      中1人借款或2人共同借款之差異。
  　②契約須當事人互相表示意思一致始能成立，但所謂互相表
      示意思一致，並不限於當事人間直接為之，其由第三人為
      媒介而將各方互為之意思表示從中傳達因而獲致意思表示
      之一致者，仍不得謂契約並未成立（最高法院68年台上字
      第1504號、106年台上字第952號、106年台上字第1939號
      判決參照）。關於盧育萍部分，被上訴人主張盧育萍係透
      過李崇銘向其借款，被上訴人同意後，乃依指示陸續匯系
      爭款項入盧育萍管理使用之系爭帳戶等情（見本院卷第19
      0頁）；此與李崇銘所陳盧育萍同意系爭契約並接受款項
      ，盧育萍確認系爭契約內容後，由李崇銘傳予被上訴人，
      被上訴人確認後再回傳而簽定等情（見本院卷第181頁）
      相符；可應認被上訴人及盧育萍已分別表示同意就系爭款
      項為借款，李崇銘將盧育萍要約之意思表示轉達予被上訴
      人，復將被上訴人承諾之意思表示傳達予盧育萍，應認被
      上訴人與盧育萍相互為意思表示，而成立契約。盧育萍係
      由李崇銘媒介而成立消費借貸契約，縱盧育萍未曾商議借
      款細節，亦無礙於借貸契約成立。
  　③關於李崇銘部分，李崇銘在系爭契約及系爭收款證明上簽
      名，並未載明代理盧育萍之意旨，依系爭契約文義，已表
      示李崇銘與被上訴人相互為借貸之意思表示合致，而成立
      契約。
  　④盧育萍及李崇銘就系爭款項，同時與被上訴人相互為借貸
      之意思表示（其中盧育萍係由李崇銘為媒介，李崇銘係親
      簽系爭契約）合致，而成立借貸契約，與被上訴人主張是
      「李崇銘與盧育萍共同」向其借用系爭款項相符，應認李
      崇銘與盧育萍共同向被上訴人借款。
2.被上訴人已交付系爭款項予上訴人。
  ⑴被上訴人自106年7月3日至同年月5日計匯款紐西蘭幣20萬元
    至系爭帳戶，系爭帳戶是由盧育萍管理使用，為兩造所不爭
    執（見本院卷第374頁第24至26行），並由李崇銘出具系爭
    收款證明（見高雄地院卷1第21頁）。被上訴人依李崇銘之
    指示，將系爭款項匯至盧育萍管理使用之系爭帳戶，並由李
    崇銘出具收據，足見被上訴人有交付系爭款項予上訴人。
  ⑵至盧育萍抗辯：被上訴人匯款20萬元至系爭帳戶之後，是李
    崇銘向伊說要將錢自系爭帳戶轉出去，並將系爭帳戶轉帳的
    資料帶走等語。李崇銘則抗辯：是盧育萍告知伊要被上訴人
    將系爭款項匯至系爭帳戶，伊只是轉達給被上訴人，系爭帳
    戶的管理人不是伊，伊沒有系爭帳戶的存取權，亦非該帳戶
    的管理者，伊是被盧育萍聘僱在VIE公司負責開發業務的員
    工，無權領走系爭款項，亦不清楚錢轉到哪，也沒有跟盧育
    說錢要怎麼轉出去，盧育萍沒有將系爭款項交給伊，伊事實
    上也沒有收到系爭款項等語（見本院卷第184頁、第325-1至
    326頁）。經查：系爭帳戶為盧育萍管理使用，為兩造所不
    爭執（見上，筆錄見本院卷第253頁）。盧育萍於108年5月
    29日在偵查中親自向檢察官表示：錢有到系爭帳戶，伊有把
    錢轉出去某個帳戶，不確定是否是伊在紐西蘭的帳戶，相關
    資料伊會提供等語（高雄地檢108年度他字第2822號卷第129
    至130頁訊問筆錄見原審卷第97、98頁）。本院審理中，盧
    育萍人在紐西蘭，於110年10月25日視訊開庭時表示：伊要
    向銀行申請資料，請給1個月時間提供等語（見本院卷第338
    頁），復於110年12月8日視訊開庭時表示：1週內可提出帳
    戶資料等語(見本院卷第275頁），但盧育萍之訴訟代理人11
    1年1月10日表示：盧育萍尚未提供資料等語（見本院卷第43
    2頁），可知盧育萍自108年5月向檢察官表示會提供轉出之
    相關資料至今多年，均未能提出系爭款項自系爭帳戶轉出之
    資料。系爭款項由系爭帳戶轉出之資料，只要向銀行申請即
    可取得，盧育萍自108年5月向檢察官表示會提供資料至今多
    年，仍未提出，盧育萍此部分所辯，尚難採信。被上訴人依
    李崇銘之指示，將系爭款項匯入盧育萍管理使用之系爭帳戶
    ，即認已交付借款予上訴人，至上訴人收受借款後如何分配
    使用，並不影響借貸契約之成立。故盧育萍、李崇銘此部分
    所辯，縱令屬實，亦均不影響借貸契約之成立。
㈡盧育萍有為承認債務之行為。
1.所謂承認，乃債務人向請求權人表示認識其請求權存在之觀念
  通知，僅因債務人之一方行為而成立，無須得他方之同意。至
  於承認之方式法無明文，其以書面或言詞，以明示或默示，均
  無不可。故如債務人之一部清償、緩期清償或支付利息等，均
  可視為對於全部債務之承認。
2.盧育萍於106至107年間依約支付附表一編號6至8之利息。
  ⑴本件為李崇銘與盧育萍共同向被上訴人借款，李崇銘指示被
    上訴人將系爭款項匯入盧育萍管理使用之系爭帳戶，盧育萍
    收受被上訴人所匯系爭款項（以當時匯率合約新臺幣400萬
    元），納為己用，未交付李崇銘，已如上㈠所述。
  ⑵盧育萍於106年7月3至5日收受系爭款項後，分別於106年10月
    12日、107年4月16日、107年10月26日每次支付利息9000元
    （以當時匯率每次合約新臺幣18萬元）予被上訴人（如附表
    一編號6、7、8，合計約新臺幣54萬元）。被上訴人於107年
    10月初未收受第7、8季利息時，有向盧育萍催討如附表一編
    號9及附表三編號1所示（見本院卷第356頁），而李崇銘並
    未曾支付利息予被上訴人（見原審卷第97、115頁）。足見
    盧育萍於收受借款後已依約支付3次利息予被上訴人。
  ⑶盧育萍抗辯其僅係提供帳戶予李崇銘使用、協助李崇銘支付
    費用予被上訴人云云，並提出如附表二、三所示通訊對話紀
    錄為證。查附表二係李崇銘與盧育萍於107年10月9日起及其
    後對話內容。附表二編號1至7為107年10月9日及同年月15日
    李崇銘與盧育萍關於系爭契約約定之對話（見本院卷第350
    至353頁），僅能認為借款後李崇銘與盧育萍確認系爭契約
    、系爭行政費提撥契約約定之內容及李崇銘與被上訴人口頭
    說明之內容。又附表三被上訴人向盧育萍詢問借款利息何時
    匯（見本院卷第356頁），僅能認為被上訴人先後向李崇銘
    、盧育萍請求依約給付利息。附表二編號8至11為李崇銘向
    盧育萍詢問，關於被上訴人問何時匯乙事，該怎麼回，盧育
    萍則回以其在等李崇銘協助，並貼出附表三所示截圖後表示
    其未向被上訴人借款，要知道是什麼狀況等語（見原審卷第
    258頁)，此為在被上訴人依系爭契約請求給付借款利息時，
    李崇銘、盧育萍所為之討論。盧育萍於借款1年多並已支付3
    次利息後，在與共同借款人李崇銘之對話中，先是請李崇銘
    協助，繼則對李崇銘表示其未向被上訴人借款，並不影響盧
    育萍先前對被上訴人支付利息所為之承認行為。衡以盧育萍
    自被上訴人處收受鉅額之系爭款項，納為己用，且依約支付
    3次利息予被上訴人，顯難謂為僅係提供帳戶予李崇銘使用
    、協助李崇銘支付費用予被上訴人。
3.盧育萍於108年3月間對被上訴人表示願意還款之意。 
  ⑴被上訴人於108年3月間系爭契約即將屆期時，以LINE傳送系
    爭契約影像傳予盧育萍，並要求返還系爭款項，盧育萍則回
    以「金額匯款到哪裡。請提供證明」、「當初的帳號匯哪裡
    ，麻煩提供證明/明細。我們會匯回當初的指定帳戶。感謝
    。」、「當初從哪個帳戶轉出，會從一樣的帳號轉入」（見
    高雄地院卷1第39頁正反面）。再參盧育萍於臺灣高雄地方
    檢察署108年度交查字第426號案件109年3月18日偵查中自承
    ：當時在LINE要被上訴人提供確認信要結束投資方的信函並
    指定紐國返還帳號，已經打算還錢給被上訴人，因為李崇銘
    已經離開公司，李崇銘後來把錢領走，所以伊跟被上訴人要
    了當時被上訴人跟李崇銘簽的契約，想要結束投資關係，還
    錢給被上訴人，伊當時有給被上訴人合約內的利息等語（見
    原審卷第101頁至第102頁）。可知盧育萍看過被上訴人所傳
    送之系爭契約影像後，並未否認借款，且表示願意還款之意
    ，並詢問被上訴人要匯到哪裡，要求被上訴人提供當初匯款
    之帳戶，其會將款項匯回當初匯款之帳戶。
  ⑵至盧育萍抗辯：李崇銘於107年8月離開紐西蘭時，將伊擔任
    登記負責人之MAJ DEVELOPNMENT LTD（下稱MAJ公司)名下之
    紐西蘭帳戶內美金20萬元轉到李崇銘臺灣或紐西蘭的帳戶，
    所以伊後來就沒有再匯利潤給被上訴人等語，然此部分係屬
    盧育萍與李崇銘間之債權債務問題，與系爭契約無涉。
㈢上訴人應給付被上訴人20萬9000元，及其中20萬元自108年7月1
  0日起之法定遲延利息。
1.系爭契約第4條約定期滿（即108年3月31日）要將系爭款項返
  還被上訴人（見高雄地院卷1第23頁）。民法第470條規定借用
  人應於契約所定期限屆滿時，返還借用物。又遲延之債務，以
  支付金錢為標的者，債權人得請求依法定利率計算之遲延利息
  ；應付利息之債務，其利率未經約定，亦無法律可據者，週年
  利率為5%，此觀民法第233條第1項前段、第203條規定甚明。
  被上訴人得請求系爭款項即20萬元本金自起訴狀繕本送達翌日
  （即108年7月10日，送達證書見高雄地院卷1第61、63頁）起
  算之法定遲延利息。
2.民法第207條第1項規定：「利息不得滾入原本再生利息。但當
  事人以書面約定，利息遲付逾一年後，經催告而不償還時，債
  權人得將遲付之利息滾入原本者，依其約定。」本件兩造並未
  以書面約定得將遲付之利息滾入原本，故利息不得滾入原本再
  生利息。上訴人依系爭契約固應給付被上訴人第7、8季利息90
  00元，惟該部分利息不得再生利息，故被上訴人請求利息9000
  元所生利息部分，應屬無據。
㈣本件被上訴人依消費借貸法律關係請求為有理由，就侵權行為
  部分毋庸判決。
綜上所述，被上訴人依系爭契約及消費借貸法律關係，請求上
  訴人給付20萬9000元，及其中20萬元自108年7月10日起至清償
  日止之法定遲延利息，洵屬有據，應予准許；至逾此部分之利
  息請求，為無理由，應予駁回。原審就超過上開應予准許部分
  ，為上訴人敗訴之判決，容有未洽，上訴意旨指摘原判決此部
  分不當，求予廢棄改判，為有理由，爰由本院廢棄改判如主文
  第二項所示。至於上開應准許部分，原審為上訴人敗訴之判決
  ，並無不合，上訴人指摘原判決此部分不當，求予廢棄改判，
  為無理由，應駁回其上訴。
本件事證已臻明確，兩造其餘之攻擊或防禦方法及所用之證據
  ，經本院斟酌後，認為均不足以影響本判決之結果，爰不逐一
  論列，併此敘明。
據上論結，本件上訴人之上訴為一部有理由、一部無理由，依
  民事訴訟法第450條、第449條第1項、第79條、第85條第1項前
  段、第463條、第385條第1項前段，判決如主文。
中　　華　　民　　國　　111 　年　　3 　　月　　29　　日
                  民事第六庭    
                      審判長法  官  周美雲
                            法  官  古振暉
                            法  官  游悅晨

正本係照原本作成。
被上訴人不得上訴。
上訴人如不服本判決，應於收受送達後20日內向本院提出上訴書
狀，其未表明上訴理由者，應於提出上訴後20日內向本院補提理
由書狀（均須按他造當事人之人數附繕本）上訴時應提出委任律
師或具有律師資格之人之委任狀；委任有律師資格者，另應附具
律師資格證書及釋明委任人與受任人有民事訴訟法第466 條之1
第1項但書或第2項所定關係之釋明文書影本。如委任律師提起上
訴者，應一併繳納上訴審裁判費。
中　　華　　民　　國　　111 　年　　3 　　月　　30　　日

　　　　　　　　　　　　　　書記官  呂  筑
附表一本件時序
編號 時間 事件 備註 1 106年1、2月 被上訴人到紐西蘭，李崇銘及盧育萍帶被上訴人至澳盛銀行開戶（被上訴人帳戶）  2 106年2月 被上訴人回到臺灣，匯款紐西蘭幣20萬元至被上訴人帳戶  3 106年5月22日 李崇銘與被上訴人簽立原證3紐西蘭投資合議書、原證4紐西蘭投資合議書(行政費提撥)，約定期限自106年4月1日起至108年3月31日止  4 106年5月25日 被上訴人匯款紐西蘭幣11萬至被上訴人帳戶  5 106年7月3日至同年月5日 被上訴人匯款紐西蘭幣20萬至李佳蓉紐西蘭澳盛銀行帳戶(系爭帳戶) 系爭帳戶為盧育萍管理使用 6 106年10月12日 盧育萍匯款紐西蘭幣9000元予被上訴人 系爭契約第1、2季之行政費及行政營收 7 107年4月16日 盧育萍匯款紐西蘭幣9000元予被上訴人 系爭契約第3、4季之行政費及行政營收 8 107年10月26日 盧育萍匯款紐西蘭幣9000元予被上訴人 系爭契約第5、6季之行政費及行政營收 9 108年10月初之後某日 被上訴人以LINE要求盧育萍給付第7、8季之利息 (即附表三編號1) 本院卷第356頁  10 108年3月間 被上訴人以LINE要求盧育萍返還本金紐西蘭幣20萬元 高雄地院卷1第39頁 11 108年4月8日 被上訴人以存證信函通知李崇銘限期匯款 高雄地院卷1第35頁 說明:附表一為110年12月8日準備程序確認之兩造不爭執事項(筆錄見本院卷第374至375頁)。    
                            
附表二李崇銘與盧育萍之通訊對話紀錄
編號 對話時間 李崇銘 盧育萍 頁次 1 107年10月9日3:20AM 如果有空幫我看一下你本子裡面的跟我拍照的是不是一樣，我發現我的檔案這個表格有誤，20萬的還款應該在4月1日2019，完整的2年 ,而不是表格的6月喔  本院卷第350頁(盧育萍所提上證1) 2 107年10月9日3:28AM  這份是你給我的，那你要給我一份正確嗎 原審卷第350頁(盧育萍所提上證1) 3 107年10月9日3:32AM 好，我等等給你  原審卷第352頁(盧育萍所提上證1) 4 不詳日期8:26PM  Hi. Darren 都好嗎 能幫我目前手上所有的工作做個統整嗎？我們如果沒有機會見面，可以在裡連絡 原審卷第353頁(盧育萍所提上證2) 5 不詳日期9:50PM 好的   6 107年10月15日10:50PM 嗨，請問Amber投資。10月初要出帳給的，不知道匯了嗎？   本院卷第354頁(盧育萍所提上證2) 7 107年10月15日10:51PM  沒啊，上次說過了，回去才處理。 你新的表格有什麼不一樣？能跟我說一下嗎。 我也想知道你當初跟她說這一筆投資項目是什麼。 本院卷第354頁(盧育萍所提上證2) 8 不詳日期11:24PM ｛[(回覆)YOU(即盧育萍)可以緩緩嗎] 那Amber(即被上訴人)那邊的投資人在問，什麼時候可以匯｝ 我該怎麼回  本院卷第358頁(盧育萍所提上證4) 9 不詳日期11:42PM  我在等你協助我，這次有點緊張因為餘額不夠 剛轉給你的哪筆可以先匯給我嗎？ 本院卷第358頁(盧育萍所提上證4) 10 不詳日期11:43PM  (貼出如附表三所示被上訴人發話紀錄截圖) 本院卷第358頁(盧育萍所提上證4) 11 不詳日期11:43PM  我沒有跟他借款，能讓我知道是什麼狀況嗎 本院卷第358頁(盧育萍所提上證4) 12 不詳日期6:35PM  I have paid amber's one. 本院卷第360頁(盧育萍所提上證5) 13 不詳日期6:44PM  我這裡錢扣完了，接下來您得幫忙想四月緩還費用。扣除利息、扣除租金、扣除薪資稅務，沒有多少餘額了。利息總額36000。租金水電約54400。還有扣除的薪水稅務。差不多扣完了。 而VIE租金水電超都過了五千多。我們的收入沒有辦法COVER現況。我想我能繼續做的有限、能幫忙的也有限了。真的抱歉。 本院卷第360頁(盧育萍所提上證5) 說明 1.盧育萍所提上證4即本院卷第358頁截圖之最下方，為附表二編號11所示盧育萍之言論；以下部分盧育萍未提出。 2.盧育萍所提上證5即本院卷第360頁截圖之最下方，為附表二編號13所示盧育萍之言論；以下部分盧育萍未提出。     

附表三被上訴人對盧育萍之發話紀錄
編號 時間 被上訴人 頁次 1 不詳日期11:31PM 您好 不好意思，請問一下？請問借款NZ200000的利息，應該在10月初支付的，我麻煩崇銘多次，請問什麼時候匯款呢？麻儘速回覆我。謝謝您 本院卷第356頁(盧育萍所提上證3) 說明 盧育萍所提上證3即本院卷第356頁截圖之最下方，為如附表三編號1所示被上訴人對盧育萍之發話紀錄；以下部分盧育萍未提出。